

Contrat d'apprentissage pour licence une professionnelle Management Opérationnel des Organisations, au rythme de 3 jours en entreprise et 2 jours au CFA Descartes de Champs-Sur-Marne

Appréciant découvrir de nouveaux challenges et mener à bien des projets, seule ou en équipe pour le partage des expériences. Je souhaite à court ou moyen terme travailler dans le secteur du management et des ressources humaines, en tant que manager ou assistante des ressources humaines. Et sur le long terme atteindre un poste de directrice des ressources humaines.

# **EXPERIENCES PROFESSIONNELLES**

Leroy Merlin de Brie Comte Robert | Stagiaire

Sept. 2019 - Avril 2021

#### Tâches réalisées:

- Participation aux briefings et aux reunions
- Journée d'immersion dans le service des ressources humaines pour découvrir le métier et les tâches réalisées pour augmenter mon champ de compétences
- Vente conseil aux rayons sanitaire et jardin, gestion des stocks et mise en rayon, facing, réalisation de devis, prise de commandes et réception de produits, inventaire.

# Dog sitting pendant les Vacances scolaires

2018 - 2020

#### Tâches réalisées :

Soins et promenades, développement de mon sens de négociation, être à l'écoute, et fidéliser les clients.

#### **Centre Hospitalier Sud Francilien | Stagiaire**

Nov. 2016 - 1 semaine

#### Tâches réalisées:

Sous la supervision du juriste du service juridique, j'étais en charge du suivi des litiges patients et des relances, classement des dossiers et archivages, gestion du courrier.

# Centre Hospitalier Sud Francilien | Bénévolat

Vacances scolaires et certains mercredis. 2012 - 2015

#### Tâches réalisées :

Gestion des dossiers, assurer les liens entre le personnel,

# COMPÉTENCES

Pack Office Plannings employés Genially Certification PIX



(En cours)

Canva



# CENTRES D'INTERET

- Loisirs en famille ou entre amis.
- La cause animale,
- La musique, la lecture, le cinéma,
- Les voyages et la découverte de nouvelles cultures,
- La pratique de la sophrologie en groupe



# Leslie **Dehoux**

Etudiante, 19 ans Permis B, véhiculée

# CONTACT



0762541714



7 rue arthur chaussy, 77111 Soignolles-en-brie, France



lesliedehoux@gmail.com



Linkedin.com/in/Leslie-dehoux-296236194

# **FORMATIONS**

Licence professionnelle Management Opérationnel des Organisations d'avoir d'apprentissage) **CFA Descartes** 

BTS MCO (Management Commercial **Opérationnel**)

(En cours d'obtention) Lycée Blaise Pascal, Brie-Comte-Robert 2019-2021

Baccalauréat STMG option Ressources **Humaines et Communication (Mention** Très Bien)

Lycée Blaise Pascal, Brie-Comte-Robert

Obtention du Brevet Informatique - B2I 2016

### **LANGUES**

Français: Langue Maternelle Anglais: Intermédiaire A2/B1 Allemand: Niveau Débutant